【裁判字號】    89,訴,289
【裁判日期】    890918
【裁判案由】    給付借款
【裁判全文】
臺灣臺南地方法院民事判決  八十九年度訴字第二八九號
    原      告  乙○○
    訴訟代理人  李孟哲律師
                郭淑慧律師
    被      告  丁○○      住.
    兼訴訟代理
    人          丙○○      住.
    被      告  甲○○      住.
右當事人間請求給付借款事件，本院判決如左：
    主      文
被告應連帶給付原告新台幣柒拾參萬參仟參佰零捌元，及自民國八十八年十二月十九
日起至清償日止，按年息百分之五計算之利息。
原告其餘之訴駁回。
訴訟費用由被告連帶負擔百分之七十四，餘由原告負擔。
本判決原告勝訴部分，於原告以新台幣貳拾肆萬肆仟元為被告供擔保後，得假執行。
原告其餘假執行之聲請駁回。
    事      實
甲、原告方面：
一、聲明：
（一）被告應連帶給付原告新台幣（下同）一百萬元，及自支付命令送達之翌日起至
      清償日止，按年息百分之五計算之利息。
（二）原告願供擔保，請准宣告假執行。
二、陳述：
（一）查於民國八十六年底、八十七年初間，被告甲○○以其所有坐落台南縣玉井鄉
      ○○段七六九地號土地，暨其上建號一一七號、門牌「台南縣玉井鄉○○路五
      一七之十一號」建物向台灣土地銀行抵押借款，並約同被告丁○○任連帶保證
      人。至八十七年五月間，被告甲○○因未繳付貸款本息，致連帶保證人被告丁○○所有坐落高雄縣岡山營段三五四之三號土地遂遭台灣土地銀行予以實施假
      扣押，被告甲○○、被告丁○○及其子即被告丙○○方於八十七年十二月十五
      日共同委託原告處理清償貸款，塗銷假扣押暨向銀行繳納貸款等事宜。至於貸
      款、相關規費、代辦費暨被告甲○○另外借用二十萬元等則由原告另覓金主商
      借款項，兩造約定被告應給付原告之上述款項，作為被告向原告連帶借款之款
      項，金額定為一百萬元，被告因而於八十七年十二月十五日書立不動產委託借
      貸合約書、借據予原告執持，並言明連帶清償，利息為月息二分四厘。另被告
      甲○○將其所有上揭玉井段房地移轉登記予丁○○，而產權移轉之稅捐暨上揭
      有關岡山營段土地借款等款項由被告丁○○承擔，總額亦定為一百萬元，本件
      不動產之過戶事宜亦委託原告處理，又玉井鄉○○段七六九號土地暨其上建號
      一一七號房屋，被告甲○○原擬以江錦墻為登記名義人，原告方遵囑送件，嗣
      被告甲○○改變心意，原告續辦理撤銷買賣，取回土地稅現值申報書，相關費
      用由原告暫墊以為貸款之一部分，兩造並未約定委任事項應於一個月內辦妥。
（二）次查，本件原告起訴求請求給付借款一百萬元，就借貸合意及交付金錢乙節雖
      負有舉證責任，惟由原告提出被告八十七年十二月十五日共同書立之借據上載
      「：：借款新台幣一百萬元整，已全部收訖，確實無訛，恐口無憑，特立此據
      為證」等語以觀，兩造間確有借貸合意，而借用人即被告亦已收受款項無訛，
      則原告已盡證明責任，又本件借款內容，除現金二十萬元外，另包含原告代償
      債權人土地銀行貸款、相關規費、代辦費等，茲此係兩造合意將該金錢債權，
      移作本件消費借貸所應交付之金錢，而使該債權關係消滅，亦得成立消費借貸
      契約，爰依消費借貸契約及連帶債務之法律關係，請求被告應連帶給付原告一
      百萬元，及自支付命令送達之翌日起至清償日止，按年息百分之五計算之利息
      。
三、對被告所為抗辯之陳述：
（一）爰將被告鈞院歷次開庭期日，暨八十九年六月八日提出鈞院答辯狀所認諾願給
      付之款項臚列整理如后：
    (1)收費明細表第六項「岡山村二十號稅籍有無設立」款項三千元（鈞院八十九年
      四月廿四日審理筆錄）。
    (2)收費明細表第四項「買賣（二）」款項一萬二千元、規費三千四百八十二元。
    (3)代書費用一萬八千元。
    (4)借款二十萬元。
    (5)稅金六萬二千七百零六元。
    (6)代償土銀本息四十萬一千四百元。
  合計應為七十萬零五百八十八元
（二）惟據鈞院向台灣土地銀行東台南分行查詢結果，利息收據四萬五千六百六十五
      元部分，確屬被告甲○○應繳納之款項。是被告既坦承原告清償土銀之借款，
      代償的錢是被告向原告借的等語無訛，則原告已代償此款項，其等即有返還義
      務，其再爭執拒絕返還，顯無理由。
（三）又就收費明細表第七項「買賣（三）」部分，被告雖稱丁○○與吳枝林早已完
      成買賣，原告只是辦理稅籍名義變更，應包括在查稅籍有無設立之費用內云云
      ，亦顯然不實。茲據鈞院向高雄縣阿蓮鄉公所函查結果，岡山村二十號係被告
      等八十七年十二月十五日書立一百萬元借據，委託原告處理事務後之八十八年
      九月六日方申報契稅，辦理移轉所有權移轉，且各項申請書、契約書之筆跡均
      與原告字跡相符，係由原告承辦無誤，其等即應支付印花稅二十六元、代辦費
      七千元。
  上揭合計款項為五萬二千六百九十一元
（四）則本案被告等應連帶返還，毫無爭議之款項至少七十五萬三千二百七十九，元
      即700,588+52,691=753,279。次查，原告為處理受任事務，費盡心力，終不
      負所託完成之。至於岡山營段三五四之三號土地貸款事宜，係原告委請銀行估
      價完畢擬核發後，被告突反悔自行向他行申辦，並依約支付一百一十一萬二千
      一百九十四元，茲說明如後：
    (1)收費明細表第一、二項「買賣（一）」、「撤銷上（一）買賣」部分：
      玉井鄉○○段七六九號土地暨其上建號一一七號房屋，被告甲○○原擬以江錦
      墻為登記名義人，原告方遵囑送件，嗣被告甲○○改變心意，原告續辦理撤銷
      買賣，取回土地稅現值申報書，茲此亦為委託事項範圍，且撤銷買賣復為辦理
      移轉產權與被告丁○○之前提要件，此部分費用依約自應由被告等負擔。
    (2)收費明細表第三項「塗銷土地銀行假扣押限制登記」部分：
      按原告清償被告甲○○積欠之土銀貸款（非全部借款）後，土銀為保障債權，
      非當然願意塗銷對連帶保證人即被告丁○○所有房地之假扣押，此部分仍係原
      告百般與土銀協調處理，被告稱此係土銀自行處理，與原告無關云云，顯然無
      理。
    (3)收費明細表第四項「配合土銀（甲○○）撤銷二胎抵押」第八項「義務人變更
      （土地銀行）」部分：
      玉井鄉○○段七六九號土地暨其上建號一一七號房屋原為原告設定第二順位抵
      押權，嗣債權人土地銀行要求塗銷此抵押權，暨於產權移轉予被告丁○○後將
      抵押債務人名義變更為丁○○，因之有相關費用支出。
    (4)收費明細表第五項「買賣」二部分：被告無意見。
    (5)收費明細表第六項「岡山村二十號稅籍有無設立」、第七項「買賣（三）」部
      分：
      岡山營段三五四之三號土地原係吳枝林出賣予丁○○之夫，嗣由丁○○繼承取
      得，惟其上有未保存登記建物即門牌岡山村二十號未隨同移轉，致土地建物所
      有權人不一，銀行不願核撥貸款，因之須查稅籍資料，辦理建物買賣。
    (6)借貸明細表部分：
      被告各項貸款、規費暫借款之利息均約定以月息二分四計之。
      稅金六萬七千二百七十三元係包含玉井中正段房地之公證費、印花稅、規費
        、契稅、房屋稅、地價稅、土地增值稅等各項支出，此部分被告無爭執。
      土銀貸款四十六萬零八百六十五元部分包括四萬五千六百六十五元之土銀實
        施保全，強制執行程序之相關應由債務人負擔裁判費、郵票費等。
      各項借貸金額係以被告名義向金主商借，故有仲介費百分之四，因被告遲延
        給付，因之遭金主主張收取違約金五萬元。
    綜上說明，原告所貸與被告等之款項業高達一百一十一萬二千一百九十四元，現
    原告僅請求給付一百萬元，自屬有理。
四、證據：提出借貸金額明細表一件、收費明細表一件、鈞院八十七年十月八日八十
    七南院慶執清字第一四二七一號函影本一件、台灣高雄地方法院八十七年度全字
    第一七四九號民事裁定一件、支付命令聲請狀影本一件、土地登記簿謄本一件、
    借據影本一件、不動產委託借貸合約書影本一件、協議書影本一件、支票影本二
    件、退票理由單影本二件、土地增值稅繳款書影本一件、房屋稅繳款書影本一件
    、地價稅繳款書影本一件、契約繳款書影本一件、鈞院公證規費收據影本一件、
    台南市政府及台南縣政府規費收據影本十六件、土地銀行東台南分行利息收據影
    本十一件；並聲請向台灣土地銀行東台南分行函查八十七年十二月二十四日有無
    收到甲○○名義繳納之利息四萬五千六百六十五元；及向高雄縣阿蓮鄉公所函查
    八十八年間出賣人吳枝林與承買人丁○○間就坐落高雄縣岡山鎮岡山村二十號建
    物買賣之契稅申報書。
乙、被告方面：
一、聲明：駁回原告之訴。
二、陳述：
（一）本件起因於被告甲○○所有之台南縣玉井鄉○○段七六九地號土地及其上一一
      七號建物，因未繳利息，致遭台灣土地銀行查封，連累連帶保證人丁○○所有
      之高雄縣岡山營段三五四之三號土地亦遭台灣土地銀行假扣押，因原告就被告
      甲○○前揭房地設定第二順位二十萬元之抵押權，若遭台灣土地銀行拍賣，其
      二十萬元借款受償無望，原告方與被告商議，由原告先行設法將土銀之查封塗
      銷，再將被告甲○○前揭房地過戶至被告丁○○名下，原告稱其向其他銀行貸
      得更多款項，惟被告需代甲○○清償二十萬元借款，雙方議定後，即由原告代
      擬協議書，依協議書第三條之規定，清償積欠土銀之利息，原告之借款二十萬
      元及產權移轉之稅捐，暫訂為一百萬元，由原告暫墊，再由被告出具乙紙一百
      萬元之借據交付原告為憑，故兩造間並非真有一百萬元之借款交付，原告代墊
      之金額應視實際支出計算，再多退少補。被告否認原告有實際交付一百萬元，
      上情由原告自擬之協議書第三條觀之自明。
（二）原告之所以願代辦上述事項，主要是希望被告能代被告甲○○清償二十萬元，
      故當初即言明不收代書費用，縱原告事後反悔，欲強索代書費用，兩造既未言
      明代書費之收費標準，依民法第四百八十三條第二項之規定，原告收費應依土
      地登記專業代理人公會之收費標準參考表訂之，查：
    (1)原告收費明細表，買賣（一）及撤銷上（一）買賣，不在被告協議工作範圍內
      ，與被告無關。
    (2)塗銷台灣土地銀行假扣押限制登記，乃台灣土地銀行自行遞狀辦理，與原告無
      關，原告欲索四萬元，令人啼笑皆非。
    (3)配合台灣土地銀行撤銷二胎抵押，與被告無關。
    (4)買賣（二），依收費標準，應以一萬二千元計，車馬費應包括在收費內，被告
      不同意於費用外再付車馬費。
    (5)買賣（三）被告與吳枝林早已完成買賣，原告只是辦理稅籍名義變更（應包括
      在查稅籍有無設立之費用內）而已，此筆費用被告不同意支付。
    就原告欲索取之代書費用部分，被告應付費用應為一萬八千元，車馬費應包括在
    費用內，被告不同意再行支付。另規費三千四百八十二元，被告亦同意支付。
（三）就借貸金額明細表部分：
    (1)二十萬元：被告同意支付，但兩造並未約定利息，被告不同意原告請求之利息
      。
    (2)稅金：契稅三萬一千七百十元、土地增值稅二萬三千五百三十七元、房屋稅六
      千四百十九元、地價稅一千零四十元，合計六萬二千七百零六元，被告同意支
      付。
    (3)代償土銀本息：八十七年三月七日支付三萬零一百二十六元、八十七年四月七
      日支付二萬九千五百七十八元、八十七年五月七日支付二萬九千零七十四元、
      八十七年六月七日支付二萬八千五百六十元、八十七年七月七日支付二萬八千
      零七十三元、八十七年八月七日支付二萬七千五百八十七元、八十七年九月七
      日支付二萬六千八百四十九元、八十七年十月七日支付二萬六千三百六十六元
      、八十七年十一月七日支付二萬五千七百六十三元、八十七年十二月七日支付
      二萬五千二百二十四元、八十七年十二月二十四日支付四萬五千六百六十五元
      ，合計四十四萬七千零六十五元，被告同意支付。
    (4)玉井鄉○○路五一七之十一號公證費用四百三十二元及台南縣政府地政規費一
      千六百二十三元，規費三千四百八十二元同意支付。
    合計被告同意連帶給付原告七十三萬三千三百零八元。
（四）原告額外請求之月息、仲介費、違約金，被告均不同意支付。
    理      由
一、本件原告起訴主張八十六年底、八十七年初間，被告甲○○以其所有坐落台南縣
    玉井鄉○○段七六九地號土地，暨其上建號一一七號、門牌「台南縣玉井鄉○○
    路五一七之十一號」建物（以下簡稱台南縣玉井鄉房地）向台灣土地銀行抵押借
    款，並約同被告丁○○任連帶保證人。至八十七年五月間，被告甲○○因未繳付
    貸款本息，致連帶保證人被告丁○○所有坐落高雄縣岡山營段三五四之三號土地
    遂遭台灣土地銀行予以實施假扣押，被告於八十七年十二月十五日共同委託原告
    處理清償貸款，塗銷假扣押暨向銀行繳納貸款等事宜。兩造於八十七年十二月十
    五日約定被告應給付原告之上述款項，作為被告向原告連帶借款之款項，金額定
    為一百萬元，言明連帶清償。另被告甲○○將其所有上揭玉井段房地移轉登記予
    丁○○，過戶事宜亦委託原告處理，代辦費用為借款一部分，又岡山營段三五四
    之三號土地原係吳枝林出賣予丁○○之夫，嗣由丁○○繼承取得，惟其上有未保
    存登記建物即門牌岡山村二十號未隨同移轉，致土地建物所有權人不一，銀行不
    願核撥貸款，因之須查稅籍資料，辦理建物買賣。另台南縣玉井鄉房地由被告甲○○出賣訴外人江錦墻，委由原告代辦買賣手續，嗣被告甲○○改變心意，原告
    續辦理撤銷買賣手續，總計上開借款二十萬元、稅金六萬七千二百七十三元、土
    地銀行貸款四十六萬零八百六十五元，費用十萬五千三百八十五元，均為被告借
    款之金額，又上述款項應按月息百分之二點四支付原告利息，另上開款項係原告
    向金主借款，應付金主仲介費百分之四，且因被告拒不給付，原告已支付金主違
    約金五萬元，合計一百一十一萬二千一百九十四元，已逾一百萬元，均應在本件
    消費借貸款項內，爰依消費借貸契約及連帶債務之法律關係，請求被告應連帶給
    付原告一百萬元，及自支付命令送達之翌日起至清償日止，按年息百分之五計算
    之利息等情；被告就被告甲○○向原告借款二十萬元，及兩造曾約定委託原告處
    理及代償被告與台灣土地銀行間之借款本息、代墊產權移轉稅捐，兩造合意將上
    述款項作為被告向原告連帶借款之金額，以及兩造借款金額即原告因上開事項所
    支出之七十三萬三千三百零八元部分，自認為真正，其餘則否認，以借據內所訂
    金額一百萬元僅為暫訂金額，原告並未實際支付一百萬元借款本金予被告，且被
    告並未委託原告處理被告甲○○將其所有上揭玉井段房地移轉登記予丁○○之過
    戶及台南縣玉井鄉房地由被告甲○○出賣訴外人江錦墻之買賣及撤銷買賣手續事
    宜，且兩造並未約定月息為百分之二點四等語，資為抗辯。
二、原告主張八十六年底、八十七年初間，被告甲○○以其所有上開坐落台南縣玉井
    鄉房地向台灣土地銀行抵押借款，並約同被告丁○○任連帶保證人。至八十七年
    五月間，被告甲○○因未繳付貸款本息，致連帶保證人被告丁○○所有坐落高雄
    縣岡山營段三五四之三號土地遂遭台灣土地銀行予以實施假扣押，被告甲○○、
    被告丁○○及其子即被告丙○○方於八十七年十二月十五日共同委託原告處理清
    償貸款，塗銷假扣押暨向銀行繳納貸款，另亦委託原告上開玉井鄉房地由被告甲○○名下過戶予被告丁○○事宜，上述費用及代償款項應由被告返還原告；另原
    告借款二十萬元予被告甲○○，八十七年十二月十五日兩造先書立借據乙紙，載
    明被告向原告連帶借款一百萬元，約定上述費用、代償款項及被告甲○○之借款
    二十萬元，均資為被告向原告所借款項，八十七年十二月二十九日被告丁○○、
    丙○○亦書立協議書，同意就被告張欽清應給付之借款二十萬元願負連帶清償責
    任之事實，業據原告提出借據、不動產委託借貸合約書、協議書、支票及退票理
    由單為證，且為被告所不爭執，自堪信原告主張上開部分事實為真正。
三、原告另主張岡山營段三五四之三號土地原係吳枝林出賣予丁○○之夫，嗣由丁○○繼承取得，惟其上有未保存登記建物即門牌岡山村二十號未隨同移轉，致土地
    建物所有權人不一，銀行不願核撥貸款，被告亦委託原告辦理查稅籍資料及建物
    買賣事宜，以及台南縣玉井鄉房地，被告甲○○原以江錦墻為登記名義人，原告
    方代辦買賣手續，嗣被告甲○○改變心意，原告續辦理撤銷買賣手續，所支出款
    項亦在兩造借款金額約定範圍內，及兩造借款金額為一百萬元，月息百分之二點
    四云云，然為被告所否認。經查：
（一）依原告所提出之借據雖記載「：：今抵押借款新台幣壹佰萬元整，已全部收訖
      ，確實無訛，恐口無憑，特立此據為證」等語，惟原告自承並未交付一百萬元
      借款予原告，兩造係約定以原告所支付之代辦費、代償利息、稅金等金額作為
      借款金額等語，而兩造書立借據時，原告仍繼續為被告辦理事務及代償台灣土
      地銀行利息中，此為兩造所不爭，則書立借據時，應轉為借款之金額顯然並未
      確定，自尚不生現實交付之效力甚明，參以原告所提出之八十七年十二月二十
      九日由被告所書立之協議書亦載明：「：：三、綜前二項之金額暨未（按應為
      「為」之誤）保全甲方（指被告丁○○、丙○○）之不動產，乙方（指被告甲○○）同意如後列所表之不動產座落清冊等（按即上述台南縣玉井鄉房地），
      所有權移轉予甲方，而產權移轉之稅捐及前二項積欠之總額暫定為新台幣壹佰
      萬元，即由甲方代以土地銀行貸款提供不動產抵押來償還違約前二項之貸款及
      併此項：：」，足認兩造於借據上所定借款一百萬元，僅係暫定之金額，此觀
      之兩造於八十七年十二月十五日書立之不動產委託借貸合約書記載「：：，茲
      就以上之土地、房屋委託（乙方）莊東龍、乙○○代辦銀行貸款、還假扣押款
      項等事宜，且另立借據為憑。就此書為恐口為憑，特立立一式二份各執為憑證
      ，待全權受託事宜完成及立書人親自同意一切細節之支付截止，即本合約則無
      效，雙方則另無異議」等語，顯見兩造約定日後應會算確定原告實際支付之金
      額，資為兩造借款之金額，因之，兩造並未約定以一百萬元作為被告償還之定
      數（不再會算），原告自仍應就其實際支付及代墊之款項，即借款金額善盡舉
      證責任，原告所引之最高法院判例與本件情節不同，無從比附爰引。原告辯稱
      已無庸就借款金額舉證云云，殊無可採。
（二）依原告所提出八十七年十二月十五日不動產委託借貸合約書記載：「立書人（
      甲方）丁○○、丙○○於所有坐落高雄縣阿蓮鄉岡山村二十號基地坐落岡山段
      三五四之三地號，權利範圍全部，茲就以上之土地、房屋委託（乙方）莊東龍
      、乙○○代辦銀行貸款、還假扣押款項等事宜，且另立借據為憑。就此書為恐
      口為憑，特立立一式二份各執為憑證，待全權受託事宜完成及立書人親自同意
      一切細節之支付截止，即本合約則無效，雙方則另無異議」等語，以及八十七
      年十二月二十九日兩造所書立之協議書約定：「一、源自乙方（被告甲○○）
      銀行抵押借款新台幣參佰參拾萬元及乙方未繳之償還銀行分期之本金、利息新
      台幣肆拾陸萬元之多，而受此波及甲方（被告丁○○、丙○○）擔保乙方為連
      帶債務人而遭假扣押處分，致甲方未能使用收益。二、乙方私人借款新台幣貳
      拾萬元未償還（利息未計）。三、綜前二項之金額暨未（按應為「為」之誤）
      保全甲方之不動產，乙方同意如後列所表之不動產座落清冊等（按即上述台南
      縣玉井鄉房地），所有權移轉予甲方，而產權移轉之稅捐及前二項積欠之總額
      暫定為新台幣壹佰萬元，即由甲方代以土地銀行貸款提供不動產抵押來償還違
      約前二項之貸款及併此項：：」，足證兩造確係約定以被告甲○○借款二十萬
      元、代償台灣土地銀行貸款本息、代辦台南縣玉井鄉房地過戶被告丁○○名下
      之代辦費、稅捐、規費資為兩造借款金額，至於原告所言岡山營段三五四之三
      號土地上未保存登記建物即門牌高雄縣岡山鎮岡山村二十號房屋之查稅籍資料
      及建物買賣（由吳枝林出賣予丁○○）事宜，以及台南縣玉井鄉房地由被告甲○○出賣江錦墻，由原告代辦買賣手續，嗣被告甲○○改變心意，原告續辦理
      撤銷買賣手續，所支出款項均不在兩造借款金額約定範圍內，原告既無法提出
      其他證據資以證明被告確委託原告辦理上述高雄縣岡山鎮岡山村二十號房屋之
      查稅籍資料及建物買賣及被告甲○○出賣台南縣玉井鄉房地及撤銷買賣事宜，
      因之，原告主張因代辦上述岡山村二十號房屋及被告甲○○出賣台南縣玉井鄉
      房地及撤銷買賣事宜，所支付之稅捐、規費及代書費用在本件借款金額內云云
      ，即無可採。至於原告主張兩造約定就原告支付之各種稅捐、規費、代償利息
      本金、代書費，被告願支付月息百分之二點四云云，原告並未舉證證明，依原
      告所提出之借據、不動產委託借貸合約書、協議書，亦無提及其事，原告既無
      法舉證，所言被告應支付之月息百分之二點四，亦在本件兩造借款約定範圍內
      云云，亦無可信。
（三）另原告主張伊為原告所墊付之款項均係伊向金主借款，須向被告收取仲介費即
      按所墊付金額的百分之四計算，以及因被告拒不付款，金主向伊收取違約金五
      萬元云云，既為被告所否認，原告迄未舉證以實其說，而原告所提出之借據、
      不動產委託借貸合約書、協議書，亦無記載有上開約定之事，原告既無法舉證
      ，所言被告應支付仲介費百分之四及償還支付金主之違約金五萬元，亦在本件
      兩造借款約定範圍內云云，亦屬無據。
四、按當事人之一方對他方負金錢或其他代替物之給付義務，而約定以之作為消費借
    貸之標的者亦成立消費借貸契約，民法第四百七十四條第二項定有明文。兩造係
    約定以被告甲○○借款二十萬元、原告代償台灣土地銀行貸款本息及代辦台南縣
    玉井鄉房地過戶被告丁○○名下之代辦費、稅捐、規費資為兩造借款金額，揆諸
    前開規定，亦可成立消費借貸契約。惟兩造約定以原告實際支付及代墊之款項為
    借款金額，原告應就借款金額善盡舉證責任。就借款金額，於上開委辦範圍內，
    原告主張包括被告甲○○借款二十萬元，代墊台灣土地銀行本息四十六萬零八百
    六十五元，塗銷台灣土地銀行假扣押登記費用三萬五千元、車馬費五千元，合計
    四萬元，配合台灣土地銀行撤銷二胎抵押費用四千元，上開台南縣玉井鄉房地過
    戶被告丁○○名下之費用二萬三千四百八十二元、車馬費五千元，稅金六萬七千
    二百七十三元，合計為九萬五千七百五十五元，上開過戶所生抵押義務人名義變
    更費用四千元、車馬費二千元，合計六千元，以上總計為八十萬六千六百二十元
    。被告則僅自認其中被告甲○○借款二十萬元、代墊台灣土地銀行本息四十四萬
    七千零六十五元，上開台南縣玉井鄉房地過戶被告丁○○名下之稅金六萬二千七
    百零六元（契稅三萬一千七百十元、土地增值稅二萬三千五百三十七元、房屋稅
    六千四百十九元、地價稅一千零四十元，合計六萬二千七百零六元）、代書費一
    萬八千元、公證費用四百三十二元、地政規費一千六百二十三元，及其他規費三
    千四百八十二元，合計七十三萬三千三百零八元，此部分亦與原告所提出之土地
    增值稅繳款書、房屋稅繳款書、地價稅繳款書、契約繳款書、公證規費收據、台
    南市政府及台南縣政府規費收據、土地銀行東台南分行利息收據所載之金額相符
    ，原告本件請求就被告已自認之七十三萬三千三百零八元部分即有理由，至於其
    餘之費用、車馬費、代墊部分原告既未舉證證明兩造曾約定由被告給付，原告亦
    未舉證以實其說，即屬無據，不應准許。
五、從而，原告依消費借貸契約及連帶債務之法律關係，請求被告應連帶給付原告七
    十三萬三千三百零八元，及自支付命令送達之翌日即八十八年十二月十九日起至
    清償日止，按年息百分之五計算之利息，即屬正當，應予准許，逾此部分之請求
    為無理由，應予駁回。
六、原告陳明願供擔保，聲請宣告假執行，就其勝訴部分，經核無不合，爰酌定相當
    擔保金額准許之；至原告敗訴部分，其假執行之聲請，已失所附麗，應予駁回。
據上論結，本件原告之訴為一部有理由、一部無理由，依民事訴訟法第七十九條但書
、第八十五條第二項、第三百九十條第二項，判決如主文。
中      華      民      國    八十九    年      九      月    十八      日
                                臺灣臺南地方法院民事第三庭
~B法      官  鄭  彩  鳳
右為正本係照原本作成
如對本判決上訴，須於判決送達後廿日內向本院提出上訴狀
中      華      民      國    八十九    年      九      月     十八     日
~B法院書記官  王  冬  荷


司法院資訊處製作；財團法人民間司法改革基金會備份。
